臺灣高雄地方法院刑事裁定　　　　　　 100年度聲再字第24號
聲　請　人
即受判決人　陳證閎
上列聲請人即受判決人因詐欺等案件，對於本院100 年5 月19日
100 年度審易字第1076號判決，聲請再審，本院裁定如下：
    主  文
再審之聲請駁回。
    理  由
一、聲請意旨略以：伊被訴詐欺等案件，經與檢察官達成認罪協
    商，由本院以100 年度審易字第1076號為協商判決，然本院
    對卷內相關之犯罪事證並未明確查證，即逕自為判決，且本
    案既經認罪協商，本院以伊為累犯而加重所處之刑，因而判
    處有期徒刑10月，量刑亦有違協商之法律精神，伊前提起上
    訴，但本院以已逾上訴期間而駁回上訴，因依刑事訴訟法第
    420 條第1 項第6 款、第421 條規定，對上開確定判決聲請
    再審云云。
二、聲請人於聲請狀之主旨欄雖記載「就鈞院100 年度審易字第
    1076號刑事裁定上訴駁回，依法提起再審聲請」等語，形式
    上似對該案於100 年6 月15日所為駁回上訴之裁定聲請再審
    ，但參酌其理由欄如上之聲請意旨所載，因認聲請人係就本
    案100 年5 月19日所為之確定判決聲請再審，合先敘明。
三、按聲請再審，應以再審書狀敘述理由，附具原判決之繕本及
    證據，提出於管轄法院為之；法院認為聲請再審之程序違背
    規定者，應以裁定駁回之，刑事訴訟法第429 條、第433 條
    分別定有明文；又聲請再審應以書狀敘述理由，附具原判決
    之繕本及證據，提出於管轄法院為之，為刑事訴訟法第429
    條所明定，此項聲請再審程序之欠缺，非程序中所得補正，
    如確具有聲請再審之理由，只能另行依法聲請，此有最高法
    院71年台抗字第337 號判例意旨可資參照，故聲請人聲請再
    審時，如未於再審書狀具體敘述理由，並附具原判決之繕本
    、聲請意旨所指之相關證據，即屬聲請再審之程序違背規定
    ，法院應逕以裁定駁回之。
四、本件聲請人於10年6 月23日以書狀聲請再審，但並未附具上
    開確定判決之繕本，有該聲請狀附卷可稽（詳本院卷第1至3
    頁），據此已難認本件聲請合於再審程序之規定。且聲請意
    旨僅泛稱對卷內相關之犯罪事證並未明確查證，然並未詳細
    說明有何具體而對判決結果足生影響之證據漏未審酌，則該
    部分亦難認合於再審之程序。另原審係依認罪協商程序而為
    判決，依刑事訴訟法第455 條之4 第2 項規定，除有該條第
    1 項所示法院不得為協商判決之事由外，法院本應不經言詞
    辯論，於協商合意範圍內逕為判決，而本件聲請人並未指明
    有何不得為協商判決之事由，且聲請人於原審確與檢察官達
    成協商之合意，法院係依協商合意之內容為判決，有筆錄附
    卷可稽（詳本院卷第16至18頁），是原審審理及判決之程序
    並無不合，併予敘明。
五、次按法院認為無再審理由者，應以裁定駁回之，刑事訴訟法
    第434 條第1 項亦有明文；又同法第420 條第1 項第6 款所
    謂發現之新證據，係指該項證據，事實審法院於判決前因未
    經發現，不及調查斟酌，至其後始行發見者而言，若判決前
    已經當事人提出或聲請調查之證據，經原法院捨棄不採者，
    即非該條款所謂發見之新證據，不得據為聲請再審之原因，
    此亦有最高法院28年抗字第8 號判例可資參照；則聲請意旨
    如以判決前業經提出而為法院所知悉之證據，指為新證據，
    而主張依該新證據可受較為有利之判決，應認再審之聲請為
    無理由，法院仍應逕以裁定駁回之。而本件原審係依被告與
    檢察官之協商合意內容，對被告判處有期徒刑10月，有上開
    筆錄附卷可按，依法並無不合或不當，聲請意旨對上開協商
    內容視而不見，反稱因達成協商，應為較協商內容刑度為輕
    之判決，自有誤解，且因協商程序係原審為本件判決時所知
    悉，難認為新證據，故即使未有上開未附具判決繕本之違背
    再審程序規定情形，此部分聲請同難認有再審之理由，附此
    敘明。
六、綜合以上，本件聲請違背再審之程序規定，依刑事訴訟法第
    433 條規定，裁定如主文。
中    華    民    國  100     年    7     月    25    日
               刑事第六庭審判長法  官  李璧君
                               法  官  曾鈴
                               法  官  鄭峻明
以上正本證明與原本無異。
如不服本裁定，應於送達後5日內，向本院提出抗告狀。
中    華    民    國   100    年    7     月    25    日
                                書記官  吳韻芳